臺灣新北地方法院三重簡易庭小額民事判決
110年度重小字第2758號
原      告  黃詩珊

被      告  張恩維

上列當事人間請求清償借款事件，於民國110年12月30日言詞辯
論終結，本院判決如下：
    主  文
原告之訴駁回。
訴訟費用新臺幣壹仟元由原告負擔。
    理由要領
一、按訴狀送達後，原告不得將原訴變更或追加他訴，但擴張或
    縮減應受判決事項之聲明者，不在此限，民事訴訟法第255
    條第1項第3款定有明文。本件原告起訴時原聲明請求：被告
    應給付原告新臺幣（下同）4萬元，及自支付命令狀送達翌
    日起至清償日止，按年息5%計算之法定遲延利息。嗣原告於
    民國110年12月30日言詞辯論期日當庭變更聲明請求：被告
    應給付原告34,000元，及相同法定遲延利息。此核屬減縮應
    受判決事項之聲明，揆諸首揭規定，應予准許。
二、原告起訴主張：兩造前為男女朋友，被告於八、九年前，在
    交往中向原告借錢，陸陸續續共借了65,000元，後來被告有
    清償其中之31,000元，尚欠34,000元，之後被告另於110年4
    月11日向原告借了4萬元，被告則於同年5月10日清償此4萬
    元借款，伊另於當天晚上匯給被告6,000元，與被告先前所
    欠34,000元湊成4萬元，但被告又於同年5月11日也匯款清償
    6,000元給原告，故目前被告尚欠借款34,000元，迭經催討
    ，未獲置理。為此，爰依消費借貸之法律關係，請求被告給
    付34,000元，及自支付命令狀送達翌日起至清償日止，按年
    息5%計算之法定遲延利息等事實。
三、被告則求為判決駁回原告之訴，並辯稱：否認於8、9年前共
    向原告借款65,000元，當時只借了31,000元，但已陸陸續續
    清償完畢，原告是把贈與跟借貸的31,000元混在一起；至於
    被告另於110年4月11日向原告所借的4萬元，已於同年5月10
    日清償完畢，原告後來於當天晚上匯款給被告6,000元，是
    故意要做帳的，所以被告又匯還6,000元給原告等語。
四、本院得心證之理由：按當事人主張有利於己之事實者，就其
    事實有舉證之責任，民事訴訟法第277條前段定有明文；又
    民事訴訟如係由原告主張權利者，應先由原告負舉證之責，
    若原告先不能舉證，以證實自己主張之事實為真實，則被告
    就其抗辯事實即令不能舉證，或其所舉證據尚有疵累，亦應
    駁回原告之請求。本件依原告主張之前揭事實，可知原告於
    本件請求被告給付之34,000元款項，為8、9年前被告所借共
    65,000元中尚未清償之借款，而此為被告所否認，依前揭論
    述說明，即應由原告就此有利於己之事實負舉證之責任。關
    於此點，原告雖提出提出兩造於109年3月14日之Line對話紀
    錄為佐證，然該對話紀錄只載明「原告：你欠我6萬5還有范
    富強4000誒，你確定剩3萬嗎；被告：我之前陸續還了有3萬
    多了。我改3萬4。這樣沒錯吧。給我點時間。我一定會還完
    。」等情，無法據以證明兩造間之對話係在結算被告確  實
    於8、9年向原告借款65,000元之債務。再者，被告之後另於
    110年4月11日向原告借款4萬元，並簽立簡易借據，此為原
    告所是認，則倘此時被告仍尚欠原告借款34,000元，何以未
    於該借據中一併載明，復同意再借款4萬元給被告？況且，
    依原告所述，被告於110年5月10日清償後來所借之4萬元後
    ，原告隨即於當天晚上又匯款6,000元給被告，意圖與所主
    張被告先前所欠之34,000元湊成4萬元，原告此作為，實令
    人不明所以，此均與一般常情有違。從而，本院難憑原告所
    提上開片面而不能完整顯示兩造9、8年前相關65,000元
　　借貸關係全貌之對話紀錄，認定原告所稱被告於8、9年前，
    陸陸續續向原告共借款65,000元等情屬實，是以原告請求被
    告清償本件借款34,000元，非屬有據。
五、綜上所述，原告依消費借貸之法律關係，請求被告給付34,0
    00元，及自支付命令狀送達翌日起至清償日止，按年息5%計
    算之法定遲延利息，為無理由，應予駁回。
六、本件係小額事件，爰依民事訴訟法第436條之19第1項規定，
    確定本件訴訟費用額為1,000元，由敗訴之原告負擔。
中　　華　　民　　國　　111 　年　　1 　　月　　21　　日
                       法  官  趙義德
以上正本係照原本作成。
如不服本判決，應於送達後20日內，向本院提出上訴狀，並表明
上訴理由（上訴理由應表明一、原判決所違背之法令及具體內容
。二、依訴訟資料可認為原判決有違背法令之具體事實。）如於
本判決宣示後送達前提起上訴者，應於判決送達後20日內補提上
訴理由書（須附繕本），如未於上訴後20日內補提合法上訴理由
書，法院得逕以裁定駁回上訴。
中　　華　　民　　國　　111 　年　　1 　　月　　21　　日
                       書記官  張裕昌